【裁判字號】    89,易,967
【裁判日期】    891218
【裁判案由】    竊盜
【裁判全文】
臺灣士林地方法院刑事判決                          八十九年度易字第九六七號
    公  訴  人  臺灣士林地方法院檢察署檢察官
    被      告  甲○○
右列被告因竊盜案件，經檢察官提起公訴 (八十九年度偵字第二六０三號)，本院判
決如左：
    主  文
甲○○竊盜，處有期徒刑壹年陸月。
    事  實
一、甲○○前因常業竊盜案件，於民國八十八年二月二十九日經台灣高等法院判處有
    期徒刑二年六月，尚未確定，仍在審理中，甲○○復意圖為自己不法之所有，於
    八十九年二月十六日下午六時許，在台北市○○區○○路四十七巷口未掛招牌之
    洗車場內，見文鎧資訊股份有限公司所有、丙○○使用，當日上午由丙○○交由
    該洗車場洗車之車牌號碼ＣＶ─一六六九號ＢＭＷ之自小客車停放該處，鑰匙並
    未取下，乃趁人不注意之際，逕以該鑰匙發動汽車，駛離現場而竊取該車得手。
    甲○○竊得汽車後，即依車內資料電話聯繫丙○○，表明車況及車籍資料且寄送
    車牌予丙○○，以確認汽車在其持有中，要求丙○○付款新台幣（以下同）三十
    萬元始返還汽車，嗣甲○○依約於八十九年二月二十一日下午四時許，至台北市
    ○○○路四段二一八號前索款之際，當場遭埋伏之員警查獲。
二、案經臺北市政府警察局士林分局移送臺灣士林地方法院檢察署檢察官偵查起訴。
    理  由
一、 被告甲○○雖於本院審理中坦承於八十九年二月二十一日下午四時許，至台北
     市○○○路○段二一八號前，欲向丙○○索取三十萬元之際為警逮捕之事實，
     惟否認有何竊盜犯行，辯稱：伊受僱於乙○○在貨運行工作，是受乙○○指示
     前去收取貨款，才一到就被警察逮捕，伊不知收取的是何款項，也不知道竊車
     之事，伊完全未參與云云。經查：
     (一)被害人丙○○就汽車如何遭竊以及如何接獲被告電話指示付款取車等情，於
       本院證稱：「在二月十六日早上九、十點我開車去洗車，我下班時去取車，
       找不到車，找車老闆，老闆說他洗完車，就去吃早餐，交給他女兒的男朋友
       看，老闆說將車鑰匙直接插在車內，車不知如何被取走，我就去報警，在星
       期五及星期六都有接到被告電話，告訴我車子在他那邊，並描述汽車的現況
       及有我的証件，還說要把証件寄給我確認，後來我從快遞處收到証件及車牌
       ，後他又打電話確認我是否有收到証件及要我付三十萬元，我先去報警，之
       後被告打了幾拾通電話，我依警察指示與被告約在忠孝東路ＡＴＴ取車，被
       告到時來敲我的車窗，警察就出來逮捕。」詳實，復有車輛車牌失竊作業查
       獲車牌認可資料一件及被害人領回車牌之贓物認領收據一紙附卷可稽，又被
       害人丙○○並於本院審理中確認：整個過程中只有被告一個人打電話與伊聯
       繫，並沒有其他人之事實，審諸被害人於汽車失竊後即接獲被告電話，且持
       續聯繫至被告遭逮捕時，被害人之上揭指認應屬正確，核諸被害人所證，被
       告自被害人汽車失竊後即持有汽車之事實應堪認定。
     (二)被告曾於八十九年二月十八日委託超峰快遞公司將系爭汽車車牌送交被害人
       之事實，有超峰快遞送貨單一件附卷可稽，被告亦不否認委託快遞公司送交
       車牌之事實。
     (三)被告與被害人聯繫取款事宜後，即依約定時地前往取款，並在現場被捕之事
       實，業據被害人丙○○於偵審中、查獲員警即台北市政府警察局士林分局蘭
       雅派出所警員洪一銘及王松貴於偵查中證述明確，被告亦承認此揭事實。
     (四)被告於警訊 (見偵查卷第十七頁反面) 及偵查中 (見偵查卷第六八、六九頁
        )對於竊車之事實坦承不諱，嗣後始翻供辯稱並未參與竊盜云云，然查，被
       告對於辯稱受僱處所，先前稱乙○○是鐵工廠老板 (見偵查卷第一五六頁)
       ，嗣於本院復稱受僱於貨運行云云，已不一致，又被告若果係受僱於貨運行
       工作，內容即在收送貨物，又何必再委託超峰快遞公司送交車牌，被告所辯
       均不合事理，洵無足採信。綜上調查證據結果，事證明確，系爭汽車應係被
       告所竊且於竊車後仍在被告持有中，應堪認定。
     (五)又起訴意旨所認被告將竊得汽車交付乙○○且受乙○○指示取款部分，僅憑
       被告之供述，惟此部分除本案被告甲○○即共同被告之供述，此部分之犯罪
       型態尚無其他證據證明，尚不能認定之，惟被告竊盜之事實，業據查明，如
       前所述。
二、核被告所為，係犯刑法第三百二十條第一項之普通竊盜罪。爰審酌被告前因常業
    竊盜案件，於民國八十八年二月二十九日經台灣高等法院判處有期徒刑二年六月
    ，現仍審理中，再犯本案，有臺灣高等法院被告全國前案紀錄表一件在卷，被告
    之品行、犯罪動機、竊車之手段、竊取汽車價值不菲、所生之危害及犯罪後之態
    度等一切情狀，量處如主文所示之刑。又檢察官另聲請宣告於刑之執行前令入勞
    動場所強制工作，然查，核諸本件竊盜之犯罪性質，本院認宣告如主文所示之有
    期徒刑，應以達刑罰之效果，尚無另再宣示保安處分之必要，併予敘明。至扣案
    丁字板手七支、梅花板手三支、起子二支、鉗子三支、鎯頭一支及活動板手二支
    ，核與本案無涉，即無予沒收之宣告。
據上論結，應依刑事訴訟法第二百九十九條第一項前段，刑法第三百二十條第一項，
罰金罰鍰提高標準條例第一條前段，判決如主文。
本案經檢察官高愈杰到庭執行職務。
中      華      民      國      八十九      年    十二    月    十八    日
                                     臺灣士林地方法院刑事第二庭
                                             法  官  王 梅 英
右正本證明與原本無異
如不服本判決應於送達後十日內向本院提出上訴狀
                                             書記官  廖 春 玉
中      華      民      國      八十九      年    十二    月    二十    日
附錄本案論罪科刑法條全文
刑法第三百二十條第一項
意圖為自己或第三人不法之所有，而竊取他人之動產者，為竊盜罪，處五年以下有期
徒刑、拘役或五百元以下罰金。


司法院資訊處製作；財團法人民間司法改革基金會備份。
